pt-BR: Tear de tapeçaria formato: Preso na mesa; Quadro/mesa; Colo/portátil; Vertical/de chão; Outro
nb: Vevstolformat for billedvev: Festet til bord; Ramme/bordmodell; Bærbar/i fanget; Stående/gulvmodell; Annet
tr: Goblen tezgahı form tipi: Masaya sabitlenen; Çerçeve/masaüstü; Diz/taşınabilir; Dikey/zemin tipi; Diğer
zh-CN: 挂毯织机整体规格: 夹在桌子上; 框架/桌面式; 腿上/便携式; 直立/落地式; 其他
es: Formato del telar de tapicería: Sujeto a la mesa; Marco/mesa; De regazo/portátil; Vertical/de pie; Otro
cs: Provedení gobelínového tkalcovského stavu: Uchycení ke stolu; Rámové / stolní; Na klín / přenosné; Vertikální / stojanové; Jiné
pl: Format krosna do gobelinów: Mocowane do stołu; Rama / stołowe; Na kolana / przenośne; Pionowe / stojące; Inne
el: Μορφή αργαλειού ταπισερί: Στερεωμένος σε τραπέζι; Πλαίσιο/επιτραπέζιος; Αγκαλιάς/φορητός; Όρθιος/επιδαπέδιος; Άλλο
ko: 태피스트리 직기 형식: 테이블 클램프형; 프레임/테이블탑형; 무릎/휴대용; 스탠드/플로어 스탠딩형; 기타
en: Tapestry loom loom format: Clamped to table; Frame/tabletop; Lap/portable; Upright/floor-standing; Other
pt-PT: Formato do tear de tapeçaria: Fixado à mesa; Estrutura/de mesa; De colo/portátil; Vertical/de chão; Outro
sl-SI: Format statev za tapiserije: Pritrjeno na mizo; Okvir/namizno; Naročno/prenosno; Pokončno/stoječe; Drugo
hu: Szövőszék típusa: Asztalhoz rögzíthető; Keretes / asztali; Ölben tartható / hordozható; Álló / padlóra állítható; Egyéb
ro-RO: Format al războiului de țesut pentru tapiserie: Prins de masă; Cadru/De masă; De ținut pe picioare/Portabil; Vertical/De podea; Altele
sk-SK: Formát tkáčskeho stavu na gobelíny: S upínaním na stôl; Rám/stolový; Do lona/prenosný; Vertikálny/stojanový (na podlahu); Iné
hr-HR: Format tkalačkog stana za tapiserije: Pričvršćeno za stol; Okvir/stolni; Prijenosni/za krilo; Uspravni/podni; Ostalo
it: Formato del telaio per arazzo: Fissato al tavolo; A telaio/da tavolo; Da grembo/portatile; Verticale/da terra; Altro
vi: Khung dệt thảm định dạng khung dệt: Kẹp vào bàn; Khung/để bàn; Đặt trên đùi/di động; Thẳng đứng/đứng trên sàn; Khác
fr: Format du métier à tapisserie: Fixé à la table; Cadre/de table; Sur les genoux/portable; Vertical/sur pied; Autre
de: Bauform des Gobelinwebstuhls: Tischklemme; Rahmen/Tischgröße; Schoß/Tragbar; Stehend/Bodenmodell; Sonstige
ru: Формат ткацкого станка для гобеленов: Крепление к столу; Рама/настольный; Наколенный/портативный; Вертикальный/напольный; Другое
zh-TW: 掛毯織布機規格: 固定於桌面; 框架式/桌上型; 膝上型/可攜式; 直立式/落地型; 其他
nl: Tapijtweefgetouw formaat: Aan tafel geklemd; Frame/tafelmodel; Schootmodel/draagbaar; Staand/vloermodel; Overig
ja: タペストリー織機形式: テーブル固定; フレーム/卓上; ラップ/ポータブル; 直立/床置き; その他
fi: Kuvakudontakangaspuiden malli: Pöytään kiinnitettävä; Kehys / pöytämalli; Sylissä pidettävä / kannettava; Pystysuora / lattialla seisova; Muu
sv: Gobelängvävstolens format: Fäst vid bord; Ram/bordsmodell; Knämodell/bärbar; Upprätt/golvmodell; Annat
da: Vævformat for gobelinvæv: Spændt fast til bord; Ramme/bordmodel; Skød/bærbar; Opretstående/gulvmodel; Andet
th: รูปแบบเครื่องทอพรม: หนีบกับโต๊ะ; กรอบ/ตั้งโต๊ะ; วางบนตัก/พกพา; ทรงตั้ง/ตั้งพื้น; อื่นๆ
lt-LT: Gobelenų audimo staklių formatas: Tvirtinamas prie stalo; Rėminis / stalinis; Antkelių / nešiojamas; Vertikalus / pastatomas ant grindų; Kita
bg-BG: Формат на стан за гоблени: Закрепен за маса; Рамка/за маса; За скут/преносим; Вертикален/свободностоящ; Друго